【裁判字號】    98,交聲,2490
【裁判日期】    981001
【裁判案由】    違反道路交通管理處罰條例聲明異議
【裁判全文】
臺灣臺北地方法院交通事件裁定        98年度交聲字第2490號
                                    98年度交聲字第2491號
原處分機關  臺北市交通事件裁決所
異  議  人
即受處分人  甲○○
上列異議人即受處分人因違反道路交通管理處罰條例案件，對於
臺北市交通事件裁決所於中華民國九十八年七月十日所為之處分
（原處分案號：北市裁罰字第裁二二─一ＡＤ七五一二五四號、
二二─一ＡＤ七六三三八二號），聲明異議，本院裁定如下：
    主  文
異議均駁回。
    理  由
一、按禁止臨時停車線為紅色實線，用以指示禁止臨時停車路段
    ，道路交通標誌標線號誌設置規則第一百六十九條第一項、
    第二項定有明文。而設有禁止臨時停車標線處所不得臨時停
    車；禁止臨時停車處所不得停車，道路交通安全規則第一百
    十一條第一項第三款、第一百十二條第一項第一款亦定有明
    文。次按汽車駕駛人在禁止臨時停車處所停車者，處新臺幣
    （下同）六百元以上一千二百元以下罰鍰；汽車駕駛人違規
    停車而駕駛人不在場，並經以科學儀器取得證據資料證明其
    行為違規，當場不能或不宜攔截製單舉發者，得逕行舉發處
    罰，道路交通管理處罰條例第五十六條第一項第一款、第七
    條之二第一項第七款亦規定甚明。
二、本件異議人即受處分人（下稱受處分人）甲○○所有車牌號
    碼三二九六─ＤＵ號自用一般小客車，分別於民國九十八年
    五月十一日上午十時十七分許及同年月十八日上午九時五十
    六分許，停放在臺北市○○○路○段一七○巷週邊劃有紅色
    實線表示禁止臨時停車之路段，由臺北市停車管理工程處交
    通助理員以拍照方式採證後，分別以受處分人有違反道路交
    通管理處罰條例第五十六條第一項第一款規定之行為掣單舉
    發，嗣將前開舉發通知單送達於受處分人，經受處分人於舉
    發通知單所載應到案日期前向原處分機關提出申訴，原處分
    機關認受處分人確有前開違規行為，以「在禁止臨時停車處
    所停車」之違規事實，分別依道路交通管理處罰條例第五十
    六條第一項第一款及道路交通管理事件統一裁罰基準表等規
    定，於九十七年七月十日以北市裁罰字第裁二二─一ＡＤ七
    五一二五四號、二二─一ＡＤ七六三三八二號裁決書各裁處
    受處分人罰鍰九百元。
三、本件受處分人固不否認其將所有前揭自小客車於上開時間停
    放於上開地點之事實，惟辯稱：該處紅線不論線條外觀（歪
    斜、線未塗實、滴灑落漆）、色澤（為深紅色）、明顯不同
    一般市府工務單位所繪之紅線線條外觀（筆直、飽滿、整齊
    ）、色澤（為橘紅色），該紅線應為民眾私畫或市政府粗製
    亂畫之紅線，應撤銷裁決書所為之處分云云。經查：
  (一)受處分人所有之車牌號碼三二九六─ＤＵ號自用小客車，於
    九十八年五月十一日上午十時十七分許及同年月十八日上午
    九時五十六分許，分別停放在臺北市○○○路○段一七○巷
    週邊禁止臨時停車處所一節，為受處分人所不否認，並有交
    通助理員所拍攝之違規照片四幀附卷可稽（本院卷第八、九
    頁參照），堪信為真實。
  (二)受處分人雖指舉發地點劃設之紅線外觀歪斜、線未塗實、滴
    灑落漆，色澤為深紅色，質疑該紅線合法性，然舉發地點所
    劃設禁止臨時停車紅線係臺北市交通管制工程處於九十六年
    六月二十九日所繪設列管，依建商提出申請，該處審查依住
    宅人員大門、地下停車場前、平面法定停車空間及機車停車
    空間等出入口前同意繪設禁停紅線，係經合法申請繪設之標
    線，有臺北市交通管制工程處九十八年八月二十日北市交工
    程字第○九八三二九六二二○○號函在卷可憑（本院卷第十
    六頁參照），則該處既屬經合法申請依法繪製列管之紅線路
    段，受處分人爭執該紅線之合法性，即屬無據。前揭路段既
    經劃設紅線，交通用路人即應受該禁止停車標線設置之限制
    ，並應遵守之，不因該紅線之劃設究係因民眾申請或主管機
    關依職權所為，而有所不同，且觀諸採證照片所示，該紅線
    外觀清晰可見，雖呈脫漆狀，但仍肉眼可見非屬塗黑取消標
    線甚明，受處分人所辯不足據為解免其違規責任之理由。本
    件事證明確，受處分人有於上揭時間在禁止臨時停車處所違
    規停車之行為，洵堪認定。
四、綜上所述，本件受處分人有前揭違規行為，原處分機關依道
    路交通管理處罰條例第五十六條第一項第一款及違反道路交
    通管理事件統一裁罰基準及處理細則等規定，分別裁處受處
    分人罰鍰九百元，核無違誤，本件異議為無理由，均應予駁
    回。
據上論斷，應依道路交通案件處理辦法第十九條，裁定如主文。
中    華    民    國    98    年    10    月    1     日
                  交通法庭    法  官  徐淑芬
以上正本證明與原本無異。
如不服本裁定，應於送達後五日內，向本院提出抗告狀。
                              書記官  劉郅享
中    華    民    國    98    年    10    月    1     日


司法院資訊處製作；財團法人民間司法改革基金會備份。
